ERICK MAGAÑA BELLO

INGENIERO CIVIL [TITULADO]

INFO

TELÉFONO

5533141911

EMAIL

ebello1701@gmail.com

FECHA DE NACIMIENTO

17 de enero 1991

COMPETENCIAS

Identificar, planear y resolver problemas

• • • •

Trabajo bajo presión

• • • •

Hacer que las cosas sucedan

• • • •

Comunicación efectiva

• • • •

Microsoft Office

••••

Opus, Neodata, Project

• • • •

AutoCAD

• • • • •

IDIOMAS

Inglés Lectura 90% Escritura 80% Hablado 80% Escuchado 80%

• • • • 0

HOBBIES

Deportes, leer, cine.

PERFIL

Experiencia en análisis de precios unitarios, supervisión y control de obra, comunicación efectiva entre gerentes y personal técnico desde 2009. Compromiso profesional, dinámico y colaborador.

Conocimiento de técnicas, principios económicos y financieros para planear, evaluar y controlar proyectos de infraestructura.

EXPERIENCIA LABORAL

Asistente de operaciones, Grupo Bulmar SA de CV

Ago 2009 — Sep 2016

- Mejoré la comunicación entre gerentes, proveedores y personal técnico.
- Mantuve actualizados los reportes de avance de obra en diversos proyectos de vivienda.
- · Capacité a un equipo para analizar precios unitarios y programas de obra.
- Participé en generar ideas para solucionar problemas y mejorar los proyectos en tiempo, costo y calidad.

Analista de procesos en reconstrucción de la Ciudad de México, Secretaría de Obras y Servicios

Dic 2016 — Dic 2019

- Implementé una base de datos para atender viviendas afectadas por el sismo 19-Sep-17.
- · Agilicé el proceso de reconstrucción de mi área de influencia.
- · Capacité al equipo para usar equipos de computo y agilizar el proceso.
- Detecté inconsistencias en reportes de volúmenes en ampliación de la línea 12 del metro.
- · Análisis de leyes, reglamentos y licitaciones.

EDUCACIÓN

Ingeniería Civil, Universidad Autónoma Metropolitana

Oct 2013 — Jun 2019

- · Análisis socio-económico, matemático, ético, ambiental y financiero.
- · Amplia visión de la cadena productiva de la ingeniería civil.
- · Compromiso con el bienestar social y desarrollo económico.
- Proyecto de titulación "Evaluación de un proyecto de vivienda bajo el método de opciones reales".

Inglés, The Anglo

Ene 2017 — Presente

- · Desarrollo de habilidades comunicativas oral y escrita.
- · Trabajo en equipo multidisciplinario.
- · Exposición de temas.

Building Information Modeling, Universidad Autónoma Metropolitana

Sep 2019

LEAN manufacturing, Universidad Autónoma Metropolitana

Sep 2019

Evaluación de proyectos de inversión, Colegio de Ingenieros Civiles de México

Ene 2018

28 Congreso Nacional de Ingeniería Civil, Colegio de Ingenieros Civiles de México

Sep 2019

29 Congreso Nacional de Ingeniería Civil, Colegio de Ingenieros Civiles de México

Sep 2019

Simposio Internacional de Túneles y Lumbreras, Colegio de Ingenieros Civiles de México

Ene 2018

Información Económica y Geográfica para la Toma de Decisiones , Instituto Nacional de Estadistica y Geografía

Mar 2018

Taller de Mapa Digital intermedio, Instituto Nacional de Estadística y Geografía

Feb 2019

Responsabilidad Social y Gestión de Personas, Universidad Autónoma Metropolitana

Abr 2017

Levantamiento de daños por sismo, Colegio de Ingenieros Civiles de México

Sep 2017

Rally de innovación latinoamericano, Universidad Autónoma Metropolitana

Ene 2017

REFERENCIAS

Ing. Fernando Del Real Laborde

fdelreal@cmpnet.com.mx | 5510687437

Ing. Cesar Vega

mylsacesar@yahoo.com.mx | 5578529770

